【裁判字號】    89,易,421
【裁判日期】    900112
【裁判案由】    竊盜
【裁判全文】
臺灣臺北地方法院刑事判決                          八十九年度易字第四二一號
    公  訴  人  臺灣臺北地方法院檢察署檢察官
    被      告  戊○○
右列被告因竊盜案件，經檢察官提起公訴（八十八年度偵字第二六四七四號），及移
送併辦（台灣板橋地方法院檢察署八十八年度偵字第二六○五二號、台灣高雄地方法
院檢察署八十九年度偵字第八○八八號、台灣台北地方法院檢察署八十九年度偵字第
九九二號），本院判決如左：
    主  文
戊○○連續攜帶凶器竊盜，累犯，處有期徒刑貳年陸月，板手壹把沒收。
    事  實
一、戊○○前於民國八十二年間因違反麻醉藥品管理條例案件，經台灣板橋地方法院
    於八十三年一月二十六日以八十三年度易字第三三二號判處有期徒刑七月確定，
    於八十三年十二月十日執行完畢，詎仍不知悔改，竟基於意圖為自己不法所有之
    概括犯意，連續於下列時間、地點，以徒手或攜帶凶器等方式，竊取乙○○等人
    之財物：
   （一）於八十八年十月二十八日，在台北市○○區○○路一六九號前，見乙○○
         、丁○○夫婦所駕駛之ＭＩ－五九九六號自小客車停放該處且鑰匙未取下
         ，竟趁乙○○、丁○○進入上址卸貨之際，將上開自小客車開走，得手後
         將置於車內之乙○○所有外套一件、現金新台幣（下同）一萬餘元、及發
         票人為丁○○、票號ＡＡ0000000號、面額六千元之支票一紙取走
         後，將其餘置於車內之乙○○皮包一只（內含乙○○所有之身分證、信用
         卡、提款卡各一張）、德國西門子ＭＣ八五八手機一具，連同上開車輛，
         棄置於台北縣永和市福和橋下。復於同年十一月中旬，將上開竊得之支票
         交付與不知情之魏明輝存入台北市第九三支郵局提示，因丁○○已向付款
         銀行陽信商業銀行景美分行申報失竊並掛失止付，經警於同年十二月二日
         十九時許，循線在臺北市○○區○○路一段一一八號查獲，並於戊○○身
         上起獲乙○○所有之外套一件。
   （二）於八十八年十一月十一日十七時許，在台北縣新店市○○路七○○巷口，
         見甲○○所有，車號ＧＨＳ－六二二號重機車停放於上址且鑰匙未取下，
         竟意圖為自己不法之所有，竊取上開重機車，得手後供己代步之用。嗣於
         同年十一月二十二日十一時二十五分許，騎乘上機車行經臺北市文山區○○路九十七巷口時，經警臨檢查獲，並扣得機車鑰匙一把。
   （三）於八十八年十一月十四日十二時許，在台北市○○區○○路二七五巷口，
         見丙○○○所有，車號ＧＣＪ－一一九號重機車停放於上址且鑰匙未取下
         ，竟意圖為自己不法之所有，竊取上開重機車，得手後供己代步之用。嗣
         於同年十二月一日十六時二十五分許，騎乘上機車行經臺北縣中和市○○
         路與大智街口時，經警臨檢查獲。
   （四）於八十九年四月二日十二時許，在高雄市○○區○○里○○○路十二號前
         ，徒手竊取陳仙桃所有，由其夫吳華桂所使用之車號ＹＴ－三八三九號、
         引擎號碼Ｂ１４ＧＴＡ６０７５０９號之自小客車，得手後將上開車輛之
         車牌丟棄，復於同年四月八日十一時許，在高雄市○○路旁，以其所有之
         板手一把，竊取李康祺所有之自小客車ＹＶ－三二九七號車牌一面，得手
         後將車牌懸掛於上開贓車上，嗣經警在高雄縣旗山鎮○○里○○○路查獲
         。
二、案經臺北市政府警察局文山第二分局報請臺灣臺北地方法院檢察署檢察官偵查起
    訴及由檢察官移請併案審理。
    理  由
一、訊據被告戊○○除右揭犯罪事實欄一（三）之犯行外，其餘均矢口否認有何竊盜
    犯行，辯稱：伊在秀朗橋下看見ＭＩ－五九九六號自小客車停放該處，以為是他
    人廢棄不要之汽車，只拿走車內外套、支票及銅板，並未竊取該車；車號ＧＨＳ
    －六二二號重機車是八十八年十一月二十日早上一年籍不詳之成年男子借給伊使
    用，亦非伊所偷竊；至於八十九年四月八日經警查獲時，伊正在懸掛有ＹＶ－三
    二九七號車牌之車上睡覺，當時以為是廢棄車，並不知道為何該車之引擎號碼與
    車牌不符，伊不僅未偷竊陳仙桃之自小客車與李康祺之車牌，更未將李康祺之車
    牌拆下懸掛在陳仙桃的車上云云，經查：
   （一）右揭犯罪事實欄一（一）之犯行，業據證人莊雅惠、乙○○證稱：當天把
         車停在景興路一六九號前，車沒熄火，看到被告在門口徘徊，因為被告形
         跡可疑所以有特別注意他的容貌，後來進去卸貨時聽到車子被開走的聲音
         ，追出去已經來不及了，鄰居說是剛在車旁徘徊的人偷走的等語（見本院
         八十九年十一月十日訊問筆錄），證人魏明輝證稱：莊雅惠的支票是被告
         所交付，因為被告沒帳號可以提示，所以請伊幫他提示等語（見八十八年
         度偵字第二六四七四號卷第十一頁、第四十頁），此外，復有乙○○出具
         之贓物認領保管收據、切結書各一紙，票據掛失止付通知書、遺失票據申
         請書、台北市票據交換所退票理由單、票號ＡＡ0000000支票各一
         紙在卷可按，被告所辯顯係卸責之詞，不足採信。
   （二）右揭犯罪事實欄一（二）之犯行，業據證人甲○○證稱：伊將車子放在工
         地前面，因為忘記將車子鑰匙取走才被偷等語（見本院八十九年十一月十
         日訊問筆錄），並有鑰匙一把扣案可資佐證。被告雖辯以上開機車係一陌
         生男子借伊使用云云，然對於該男子為何借予該車、如何歸還、何時歸還
         等等，均答稱不知，亦無法提供上開男子之年籍資料以供查證，足見其所
         辯顯係杜撰之詞，不足採信。
   （三）右揭犯罪事實欄一（三）之犯行，除經被告供認不諱外，核與證人張劉素
         美及其夫張瑞來證述情節相符（見八十八年偵字第二六○五二號卷第四頁
         、本院八十九年十一月十日訊問筆錄），復有丙○○○出具之贓物認領保
         管收據一紙附卷可按，被告出於任意性之自白與事實相符，應堪採信。
   （四）被告於本院審理時雖否認右揭犯罪事實欄一（四）之犯行，然被告先竊取
         車號ＹＴ－三八三九號之自小客車，復竊取ＹＶ－三二九七號車牌一面懸
         掛於上開贓車上之事實，業經被告於警訊中供認屬實，核與證人吳華桂、
         李康祺於警訊時證述情節相符，並有吳華桂出具之贓物認領保管單一紙附
         卷可稽，且被告於本院審理時亦坦承以其所有之板手一把竊取車牌（見本
         院九十年一月十日審理筆錄），是其竊盜犯行應堪認定。
二、按板手足以對人之生命、身體造成傷害，客觀上可當凶器使用，被告多次徒手行
    竊及持板手作為右揭犯罪事實欄一（四）之行竊工具，核其所為係犯刑法第三百
    二十條第一項之普通竊盜罪及同法第三百二十一條第一項第三款之攜帶凶器竊盜
    罪。其先後多次犯行，時間緊接，所犯係構成要件相同之罪名，顯係基於概括犯
    意為之，應依連續犯規定以一罪加重竊盜罪論，並加重其刑。公訴人對於移請併
    案審理之加重竊盜部份未及斟酌，而以刑法第三百二十條第一項之普通竊盜罪起
    訴，尚有未洽，惟其屬連續犯裁判上一罪關係，基本社會事實同一，本院自應予
    審理，並變更其起訴法條。又被告前因違反麻醉藥品管理條例案件，於八十三年
    十二月十日執行完畢，有臺灣高等法院檢察署刑案紀錄簡覆表可徵，其於八十八
    年十月二十八日至八十九年四月八日再犯本件連續竊盜罪，而連續犯係以行為人
    有概括犯意為其要件，概括犯意係出於行為人最初行為之時之意識，因此累犯之
    認定亦應以最初行為時為準（司法行政部（六九）台刑（二）字第五六號座談會
    意見可資參照），故被告於有期徒刑執行完畢未滿五年，再犯本件有期徒刑以上
    之罪，為累犯，應依刑法第四十七條規定加重其刑。爰審酌被告犯後不知悔改、
    猶卸詞否認犯行、並無任何悔意等一切情狀，量處如主文所示之刑，以示懲儆。
    又板手一把為被告所有，且用作竊取車牌之工具，業據被告供承在卷（見本院九
    十年一月十日審理筆錄），雖未扣案，但無證據證明業已滅失，爰依刑法第三十
    八條第一項第二款宣告沒收。
三、末按，公訴人雖僅就右揭犯罪事實欄一（一）部分提起公訴，然檢察官就犯罪事
    實一部起訴者，其效力及於全部，刑事訴訟法第二百六十七條定有明文，本件被
    告右揭犯罪事實欄（二）至（五）部分之犯行，與本院前揭論罪科刑部分，有連
    續犯裁判上一罪關係，已如前述，本院自應一併予以審理，附此敘明。
據上論斷，應依刑事訴訟法第二百九十九條第一項前段、第三百條，第五十六條、刑
法第三百二十一條第一項第三款、第四十七條、第三十八條第一項第二款，判決如主
文。
本案經檢察官蔡名堯到庭執行職務
中    華    民    國      九十        年      一      月      十二      日
                                      臺灣臺北地方法院刑事第六庭
                                          法  官  蔡  如  琪
右正本證明與原本無異。
如不服本判決，應於判決送達後十日內，向本院提出上訴狀。
                                          書記官  黃  鈴  容
中    華    民    國      九十        年      一      月      十六      日
附錄法條：
中華民國刑法第三百二十一條
 (加重竊盜罪)
犯竊盜罪而有左列情形之一者，處六月以上五年以下有期徒刑：
一  於夜間侵入住宅或有人居住之建築物、船艦，或隱匿其內而犯之者。
二  毀越門扇、牆垣或其他安全設備而犯之者。
三  攜帶兇器而犯之者。
四  結夥三人以上而犯之者。
五  乘火災、水災或其他災害之際而犯之者。
六  在車站或埠頭而犯之者。
前項之未遂罰之。


司法院資訊處製作；財團法人民間司法改革基金會備份。
